【裁判字號】    97,交聲,1534
【裁判日期】    971113
【裁判案由】    違反道路交通管理處罰條例聲明異議
【裁判全文】
臺灣士林地方法院交通事件裁定        97年度交聲字第1534號
原處分機關  臺北市交通事件裁決所
受處分人    乙○○
即異議人
上列受處分人因違反道路交通管理處罰條例案件，對於臺北市交
通事件裁決所97年10月9 日所為之處分（原處分案號：北市裁罰
字第裁22ˍＵ00000000號），聲明異議，本院裁定如下：
    主  文
異議駁回。
    理  由
一、按汽車（依道路交通管理處罰條例第3 條第8 款規定，包括
    機器腳踏車）駕駛人，行經有燈光號誌管制之交岔路口闖紅
    燈者，處新臺幣（下同）1800元以上5400元以下罰鍰，並記
    違規點數3 點，道路交通管理處罰條例第53條第1 項、第63
    條第1 項第3 款分別定有明文。
二、原處分意旨略以：異議人即受處分人乙○○駕駛車牌號碼
    5053─ＥＭ號自用小客車，於民國97年7 月20日11時35分許
    ，行經桃園機場航勤南路23崗出場道，經警員舉發「闖紅燈
    」之違規，依違反道路交通管理處罰條例第53條第1 項之規
    定，處罰鍰2700元，並依同條例第63條第1 項第3 款（原處
    分漏引第1 項第3 款）規定，記違規點數3 點。
三、聲明異議意旨略以：既然是當場舉發，員警應該全程錄影，
    現場也有錄影設備；現場有三輛車輛，伊如何闖紅燈。且員
    警以目視方式舉發，我認為不應以此方式舉發。再罰單上的
    「填單人」有經過塗改，原本的填單人不是舉發我的員警，
    警察是否有先開單之嫌云云。
四、經查：
(一)、證人即舉發之警員甲○○於本院結證：卷附舉發違反道路交
    通管理事件通知單是伊舉發，我當場親眼見異議人闖紅燈，
    違規地點在桃園中正機場航勤南路23崗，當時紅燈號誌已經
    亮了，異議人的車子在停止線之前，但是仍然行駛過去。當
    時還有二位駕駛人也有此情形，異議人是第一台還是第二台
    （我有點忘記），異議人行駛的車道，機場的紅燈沒有顯示
    秒數，依我執勤經驗大約30秒至40秒。那個紅綠燈口並無監
    視器，我當時是執行攔查的勤務，攔查車子的駕駛人是否有
    通緝犯，我們當時不是以舉發交通違規為主。而我當時站在
    紅綠燈口前的10至15公尺左右。我當時有對其中二台車開單
    ，第三台沒有開。因為第三台有承認違規闖紅燈，我們就當
    作勸導。異議人當時跟我爭執，他跟我說他沒有違規。（問
    ：當場你是否有跟異議人說路口有錄影？）答：我沒有說。
    （問：在異議人違規之前是否路口有大貨車攔阻路口，造成
    後方車輛無法前進？）答：沒有。（問：你站在這個角度看
    得清楚他們確實有闖紅燈？）答：看得清楚。（問：剛才所
    述你們主要是要攔查通緝犯，你們的職務可以舉發道路違規
    嗎？）答：可以，當時如果有違規，我們主要是以勸導為主
    。（問：為何會開異議人罰單？）答：因為他當時沒有承認
    他違規，且我們不是以開立罰單為績效。因為我們有自己負
    責的單子，當時我沒有帶空白的舉發單子，我就拿我的同仁
    的舉發單，因為是我舉發，所以要將填單人的姓名改成我的
    等語明確。
(二)、由上開證人所站立之位置係在異議人行向之前方約有10至15
    公尺前，其所站立之住置距異議人之位置並非甚遠，故在眼
    力上能清楚看到異議人闖紅燈，應無足疑；且以證人當時之
    職責係在抓通緝犯，並非在舉發交通之違規行為人，其並無
    必要以舉發違規之績效而故陷異議人於不義；又據其所證，
    其對同樣與異議人一起闖紅燈第三位違規人，僅以勸導之方
    式為之，而未有開立違規之舉發單，亦見異議人在現場並非
    態度良好，坦承違規之人，否則證人殊無理由對紅燈亮起已
    更久之第三台車之違規人以勸導之方式為之，而對異議人開
    立舉發違規單。再證人亦證明異議人違規闖紅燈時，其前方
    亦無所謂大貨車要左轉擋住視線之情況，則異議人辯以有大
    貨車左轉擋住視線云云，並不可採。再據異議人於本院陳稱
    ：當時其係第二台車，則證人既認第一台車有違規而開立罰
    單，則對第二台車之異議人開立罰單，應無眼力上誤視異議
    人違規之情事。當場雖無攝影之畫面可佐，惟前揭證人既有
    目擊異議人闖紅燈之違規，又衡諸證人甲○○與異議人互不
    相識，亦無仇怨，復到庭具結為以上之證述，應無甘冒偽證
    重罪而設詞誣陷異議人之理。據此，取締員警就交通違規事
    實之親身經歷見聞，當亦足可恃為此類交通事件違規事實之
    證據，而要非所有交通違規事件倘未經科學儀器照相採證，
    即一概不能恃以認定，異議人所辯並不足採。復有證人甲○
    ○當庭繪製異議人在紅燈亮起之行駛違規的位置及舉發人所
    站的位置之現場圖足佐。至於異議人所稱，證人舉發單上之
    簽章有塗改云云，亦據證人陳明係因其臨時舉發，當時其職
    責係在攔查通緝犯，並非舉發違規人，而未攜帶空白之違規
    單，因此借用同事已蓋好印章之違規單，始更改其之印章，
    即並無所謂事先已開立好違規單之情事，所辯對異議人之違
    規情事，先予開立云云，亦不足採。
五、綜上所述，異議人確有於前揭時、地行經有燈光號誌管制之
    交岔路口闖越紅燈之違規行為。從而原處分機關依前揭道路
    交通管理處罰條例第53條第1 項、第63條第1 項第3款 （原
    處分漏引第1 項第3 款）規定暨違反道路交通管理事件統一
    裁罰基準及處理細則第2 條第2 項等規定，裁處異議人罰鍰
    2700元，並記違規點數3 點，核無違誤，本件異議人之異議
    為無理由，應予駁回。
據上論斷，依道路交通案件處理辦法第19條，裁定如主文。
中    華    民    國    97    年    11    月    13    日
                  交通法庭法  官    林秀鳳
以上正本證明與原本無異。
如不服本裁定，得於裁定送達後5日內向本院提出抗告狀。
                          書記官    陳佳伶
中    華    民    國    97    年    11    月    13    日


司法院資訊處製作；財團法人民間司法改革基金會備份。
